【裁判字號】    99,聲,438
【裁判日期】    991221
【裁判案由】    聲請法官迴避
【裁判全文】
臺灣嘉義地方法院民事裁定               99年度聲字第438號
聲  請  人  卓承廣
上列聲請人與相對人吳黃瓊英間因本院99年度簡上字第59號請求
確認房屋所有權登記之請求權存在事件，聲請法官迴避，本院裁
定如下：
    主  文
聲請駁回。
    理  由
一按法官曾參與該訴訟事件之前審裁判或仲裁者，應自行迴避，
  不得執行職務，民事訴訟法第32條第7款定有明文。又「法官
  曾參與該訴訟事件之前審裁判者」之自行迴避事由，係指法官
  就同一事件已參與下級審之裁判者，嗣後不得再參與上級審之
  裁判，但程序上裁定不屬之。再按法官曾參與該訴訟事件前審
  裁判者之迴避，係用以保障當事人審級之利益，如參與一審判
  決之法官復參與二審判決，或參與二審判決之復參與三審判決
  ，則當事人對於審級之利益即有欠缺，最高法院著有48年臺再
  字第5號判例要旨可參。
二本件聲請意旨略以：聲請人依民事訴訟法第247條規定，提起
  確認之訴，請求本院確認房屋所有權登記之法律關係存在，經
  承審法官林芮伶法官以98年度補字第384號裁定，並將本件移
  轉本院嘉義簡易庭甲股承辦，經本院以98年度嘉簡字第765號
  判決聲請人之起訴駁回。聲請人提起上訴，又經林芮伶法官以
  99年度簡上字第59號裁定應徵第二審裁判費1,500元，並標註
  本裁定不得抗告。審判長林芮伶法官為前審裁定之承審法官，
  依民事訴訟法第32條第7款之規定，應自行迴避不得參與審判
  。另聲請人向本院聲請准予訴訟救助及選任律師為訴訟代理人
  ，並經本院99年度救字第21號事件受理，嗣經審判長林芮伶法
  官、陪席法官林望民、受命法官周俞宏裁定駁回聲請。然審判
  長林芮伶法官為前審裁定之承審法官，依民事訴訟法第32條第
  7款之規定，應自行迴避不得參與審判。且林芮伶法官參與99
  年度簡抗字第4號裁定，亦有違民事訴訟法第32條第7款之規定
  ，應自行迴避不得參與審判，為此依法聲請迴避。
三經查：(一)聲請人起訴請求確認房屋所有權登記之法律關係存在
  ，經林芮伶法官（原名林世芬法官）以98年10月30日98年度補
  字第384號裁定核定訴訟標的價額，並命補繳裁判費，嗣經本
  院以98年度嘉簡字第765號判決駁回聲請人之訴，聲請人提起
  上訴，再經林芮伶法官以99年9月7日99年度簡上字第59號裁定
  核定訴訟標的價額，並命補繳裁判費等情，有聲請人提出前揭
  裁定為證，固堪採認。然核定訴訟標的價額，並命補繳裁判費
  之裁定乃屬訴訟程序上所為之裁定，核與本案判決有無理由之
  判斷無涉，自不符上開法官自行迴避規定之要件。(二)聲請人就
  前開上訴事件聲請訴訟救助，經本院以99年度救字第21號事件
  受理，並經審判長林芮伶法官、陪席法官林望民、受命法官周
  俞宏於99年9月7日裁定駁回聲請乙節，有聲請人提出之裁定可
  證，是本院99年度救字第21號裁定係關於訴訟救助聲請之裁定
  ，核與本院98年10月30日98年度補字第384號裁定、99年9月7
  日99年度簡上字第59號裁定係屬核定訴訟標的價額及命補費之
  裁定有異，且屬程序上事項，亦與前揭法官應自行迴避之規定
  要件不符。(三)聲請人就本院98年度嘉簡字第765號事件提出抗
  告，主張該事件屬非財產訴訟，且應適用通常訴訟程序等語，
  經本院以99年度簡抗字第4號受理，並經審判長林芮伶法官、
  陪席法官林望民、受命法官周俞宏於99年9月7日以上開事件究
  應適用通常或簡易訴訟程序，係經承審法官於99年4月8日98年
  度嘉簡字第765號判決之程序事項欄說明，並未另為裁定，聲
  請人提出抗告並無抗告之標的，且聲請人既已提起上訴，究應
  適用通常或簡易程序，自應由99年度簡上字第59號事件併予處
  理為由，而駁回聲請人之抗告等情，有聲請人提出之裁定可證
  ，足見本院99年度簡抗字第4號裁定係屬程序事項，參諸前揭
  說明，自不符民事訴訟法第32條第7款法官應自行迴避規定之
  要件。從而，聲請人聲請法官林芮伶迴避，於法顯有未合，不
  應准許，爰裁定如主文。
中    華    民    國    99    年    12    月    21    日
                  民事第三庭    審判長法  官  黃茂宏
                                      法  官  曾宏揚
                                      法  官  蘇雅慧
以上正本係照原本作成。
本裁定不得抗告。
中    華    民    國    99    年    12    月    21    日
                                      書記官  李佳惠

司法院資訊處製作；財團法人民間司法改革基金會備份。
